臺灣士林地方法院交通事件裁定　　　　　　　　　　九十三年度交聲字第六四七號
　　原處分機關　臺北市交通事件裁決所
　　異 議人 即
　　受 處分 人　甲　○
右列受處分人因違反道路交通管理處罰條例案件，對於臺北市交通事件裁決所九十三
年五月二十七日所為之處分（原處分案號：北市裁三字第裁二二－Ａ八Ｊ八○○八○
六號），聲明異議，本院裁定如左：
    主  文
異議駁回。
    理  由
一、按汽車行駛至無號誌而無交通警察指揮之交岔路口時，轉彎車應讓直行車先行，
    此道路交通安全規則第一百零二條第一項第二款定有明文。而依道路交通管理處
    罰條例第四十八條第六款規定轉彎車不讓直行車先行，或直行車尚未進入交岔路
    口，而轉彎車已達中心處開始轉彎，直行車不讓轉彎車先行者，違反者處二百元
    以上六百元以下罰鍰（銀元），並依同條例第六十三條第一項第一款記違規點數
    一點。
二、本件受處分人即異議人甲○於民國九十三年二月六日下午七時五十五分許，駕駛
    車牌ＥＤ－六八一七號自用小客車，沿台北市○○街十三巷由西往北方向左轉至
    台北市○○路○段一九八巷，在該交岔路口，其所駕駛之上開自小客車右前車頭
    撞擊由陳宗旻駕駛沿信義路一九八巷南往北直行之車牌五Ａ－三二六七號自小客
    車之左側車身（左側前葉子板、左後車門、左後葉子板）之事實，業為異議人甲
    ○及證人陳宗旻於警詢中陳稱無訛，並有台北市政府警察局大安分局交通分隊道
    路交通事故調查報告表、談話紀錄表、現場圖、補充資料在卷可憑，而異議人於
    申訴書中亦不否認上開事實，則異議人甲○所駕駛之上開汽車於台北市○○街十
    三巷與信義路一九八巷交岔路口之車禍地點確實係轉彎車，而陳宗旻所駕駛之上
    開汽車為直行車，應甚明確。異議人雖辯稱：伊當時車速極慢，右方巷道並無車
    輛，始駛出，但對方之車速極快，因而擦撞伊車之車頭云云，然依上開道路交通
    事故調查報告表所附現場圖及上開二車所受撞擊位置（一為右側車頭，一為左側
    前葉子板、左後車門、左後葉子板）所示，應認異議人所駕駛之上開汽車尚未進
    入交岔路口中心處，且二車於撞擊前應相距不遠可得查覺，異議人既依法律之規
    定負有禮讓直行車先行之義務，其注意義務即應高於直行車，尚不得以直行車車
    速過快而圖免讓直行車先行之義務，是異議人應有違反上開義務而肇致本件車禍
    發生之結果，當甚明確。原處分機關據以援引上開規定，裁處異議人罰鍰新台幣
    一千八百元，並記違規點數一點，並無不當。本件異議為無理由，應予駁回。
三、據上論斷，應依道路交通案件處理辦法第十九條，裁定如主文。
中　　　華　　　民　　　國　　九十三　　年　　　七　　　月　　　九　　　日
                                  臺灣士林地方法院交通法庭
                                          法　官  雷雯華
右正本證明與原本無異
如不服本裁定應於送達後五日內向本院提出抗告狀
                                          書記官  楊樠株
中　　　華　　　民　　　國　　九十三　　年　　　七　　　月　　十二　　　日
